【裁判字號】    98,抗,670
【裁判日期】    980422
【裁判案由】    假扣押
【裁判全文】
臺灣高等法院民事裁定                   98年度抗字第670號
抗  告  人  乙○○
上列抗告人因與相對人甲○○間假扣押事件，對於中華民國98年
3月20日臺灣板橋地方法院98年度全字第1187號所為裁定提起抗
告，本院裁定如下：
    主  文
抗告駁回。
抗告費用由抗告人負擔。
    理  由
一、本件聲請及抗告意旨略以：相對人於民國（下同）97年4月
    10日以新台幣（下同）115萬元向伊租買傾卸式框附加吊桿
    大貨車，與位於桃園縣八德市○○路566巷空地上之生財工
    具一批（下稱系爭生財工具）。詎相對人僅給付伊45萬元後
    ，尚有尾款70萬元未付，近日頃聞相對人欲將系爭生財工具
    出售，顯有隱匿財產之虞，伊業已釋明主張之請求與假扣押
    原因，且陳明願供擔保以補釋明之不足。而原法院不查，逕
    以伊未釋明為由，裁定駁回伊假扣押之聲請，於法自有違誤
    ，求予將原裁定廢棄云云。
二、按債權人就金錢請求或得易為金錢請求之請求，欲保全強制
    執行者，得聲請假扣押；假扣押非有日後不能強制執行或甚
    難執行之虞者，不得為之；請求及假扣押之原因應釋明之；
    前項釋明如有不足，而債權人陳明願供擔保或法院認為適當
    者，法院得定相當之擔保，命供擔保後為假扣押，為民事訴
    訟法第522條第1項、第523條第1項及第526條第1項、第2項
    所明定。依上開規定可知，債權人聲請假扣押，應就其請求
    及假扣押之原因加以釋明。必須該項釋明仍有不足，而債權
    人陳明願供擔保或法院認為適當者，法院始得定相當之擔保
    ，命供擔保後為假扣押。若債權人就其請求及假扣押之原因
    並未予釋明，法院尚且不得命供擔保後為假扣押，遑論為准
    免供擔保之假扣押裁定（最高法院94年度台抗字第665號裁
    定意旨參照）。經查：
    (一)、抗告人雖主張：相對人迄未給付伊尾款70萬元，其顯有
        隱匿財產之虞云云，固據提出租買合約為證（見原法院
        卷第5至6頁）。惟觀諸抗告人所提前開證據，僅係釋明
        其對相對人有假扣押金錢請求之原因存在，然尚不足以
        釋明對相對人不為假扣押，則有日後不能強制執行或甚
        難執行之虞之情事。故抗告人以相對人迄未清償其70萬
        元為由，主張相對人有隱匿財產之虞云云，要無可取。
    (二)、抗告人又主張：相對人已將系爭生財工具遷移他處，且
        避不見面，近日頃聞其欲將系爭生財工具出售，足見相
        對人有隱匿財產之行為云云，固據提出照片為證（見本
        院卷第8至10頁）。然查，前開照片僅係釋明有一批品
        名不詳之機器放置在地址不詳之空地上，尚不足以釋明
        前批機器即係為系爭生財工具；況縱該機器係系爭生財
        工具，但放置於空地上，亦不足以釋明相對人有出售之
        行為，且抗告人亦未提出其他證據以為釋明相對人有避
        不見面之情形；要難僅憑前開照片及抗告人主觀臆測相
        對人有避不見面之虞，即謂相對人有隱匿財產或避不見
        面之情事。
    (三)、依上說明，抗告人既未提出能即時調查之證據，以釋明
        其主張假扣押之原因，僅空言泛稱相對人有隱匿財產之
        虞云云，核與民事訴訟法第523條假扣押之要件不符，
        自難准許。
    (四)、從而，原法院以抗告人未釋明假扣押原因，而裁定駁回
        其假扣押之聲請，於法並無違誤。抗告意旨仍執前詞指
        摘原裁定不當，聲明廢棄，為無理由。
三、據上論結，本件抗告為無理由，爰裁定如主文。
中    華    民    國    98    年    4    月    22    日
                    民事第十三庭
                        審判長法  官 黃騰耀
                              法  官 陳姿岑
                              法  官 楊絮雲
正本係照原本作成。
不得再抗告。
中    華    民    國    98    年    4     月    22    日
                              書記官 李華安


司法院資訊處製作；財團法人民間司法改革基金會備份。
